臺灣臺南地方法院刑事判決　　　　　　　　　　　　　九十一年度訴字第三一五號
　　公　訴　人　臺灣台南地方法院檢察署檢察官
　　被　　　告　乙○○
右列被告因偽造文書案件，經檢察官提起公訴（九十一年度偵緝字第一五九號），本
院判決如左：
    主  文
乙○○共同連續行使偽造私文書，足以生損害於他人，處有期徒刑伍月，如易科罰金
，以參佰元折算壹日。
如附表所示簽帳單之第二聯（商店自存聯）、第三聯（聯合信用卡中心存查聯）上偽
造之「甲○○」署押各乙枚沒收。
    事  實
一、乙○○與化名「江拓」之不詳姓名成年男子於民國八十八年三月間，為甲○○向
    富邦商業銀行申請得信用卡一張（卡號：0000000000000000號）後，竟共同意圖
    為自己不法之所有，將該卡侵占入己，未交付予甲○○。渠二人旋並基於共同意
    圖為自己不法所有而以不正方法由自動付款設備取得他人之財物之概括犯意，首
    於同年四月三日推由乙○○持該卡，向富邦商業銀行所設之自動提款機，輸入密
    碼及金額，接續二次佯向該行預借現金，以此不正方法分由該自動付款設備提領
    詐得該行所有之現金新台幣（以下同）一萬元、三百五十元。繼於同年四月十日
    ，復接續二次，以同上方式向該行所設自動提款機佯預借現金，提領詐得該行所
    有之現金五千元、一百七十五元。渠二人復共同基於行使偽造私文書及意圖為自
    己不法所有而詐欺取財之概括犯意，首於同年四月七日，推由乙○○持該卡至富
    邦商業銀行之特約商店友聯通訊工程行，冒用甲○○之名義，以二萬三千六百元
    之價格，向該行刷卡購買摩托蘿拉大哥大乙支，在信用卡消費簽帳單（一式三聯
    ）內，偽簽甲○○之署押（署名），偽造甲○○名義之簽帳單，持交付該工程行
    ，據以行使，使上開通訊工程行誤認其係真正持卡人刷卡，而交付該大哥大，足
    以生損害於該工程行、甲○○、富邦商業銀行。繼於同年五月三日，復推由乙○
    ○持該卡至至富邦商業銀行之特約商店喬治精品服飾店，冒用甲○○之名義，以
    一萬一千之價格，向該行刷卡購買衣服一套，亦在信用卡消費簽帳單（一式二聯
    ）內，偽簽甲○○之署押（署名），偽造甲○○名義之簽帳單，持交付該精品服
    飾店，據以行使，使精品服飾店誤認其係真正持卡人刷卡，而交付衣服一套，足
    以生損害於該精品服飾店、甲○○、富邦商業銀行。嗣因甲○○接獲富邦商業銀
    行之催繳通知後始知上情。
二、案經被害人甲○○訴由台南市警察局第五分局報請台灣台南地方法院檢察署檢察
    官偵查起訴。
    理  由
一、右揭事實，業據被告乙○○於審理中坦承不諱，核與告訴人甲○○指訴之情節相
    符，復有信用卡申請書影本、消費明細表、簽帳單影本等附卷可資佐證。且被告
    持富邦銀行之信用卡，偽簽甲○○名義之簽帳單，持向前開特約商店詐取財物，
    自足以生損害於甲○○、該特約商店及富邦銀行。罪證明確，被告犯行堪以認定
    。
二、核被告乙○○所為，係犯刑法第三百三十五條第一項（起訴書漏引）之侵占罪、
    同法第二百十六條、第二百十條之行使偽造私文書、同法第三百三十九條之二第
    一項之利用自動付款設備詐欺罪、第三百三十九條第一項之詐欺取財罪。被告所
    犯上開利用自動付款設備詐欺罪，公訴人誤為亦係犯上開詐欺取財罪，尚有未合
    。被告與化名「江拓」之男子彼此間，有犯意聯絡及行為之分擔，皆為共同正犯
    。被告於簽帳單上偽造署押係偽造私文書之部分行為，而其偽造簽帳單後持以行
    使，偽造之低度行為應為行使之高度行為所吸收，均不另論罪。又被告先後二次
    利用自動付款設備詐欺取財（按其該二次犯行，每次均係以單一行為之二舉動接
    續為之，均為接續犯）、行使偽造私文書、詐欺取財犯行，均各時間緊接，犯罪
    構成要件相同，顯係各基於一個概括犯意反覆為之，應依連續犯之規定各論以一
    罪，並依法加重其刑。被告所犯上開四罪間，有方法與結果之牽連關係，應牽連
    犯之規定從一重之連續行使偽造私文書罪處斷。爰審酌被告之素行、犯罪之動機
    、手段、目的、所生危害及審理中坦承犯行，態度良好等一切情狀，量處如主文
    所示之刑，以示懲儆。又按被告犯罪後，刑法第四十一條已於九十年一月十日修
    正公布，並於同月十二日生效施行，將易科罰金之條件，由犯法定本刑三年以下
    有期徒刑以下之刑之罪，改為犯法定本刑五年以下有期徒刑以下之刑之罪，比較
    新舊法之結果，自以適用裁判時之新法對被告較為有利，爰併依修正後刑法第四
    十一條第一項前段規定諭知易科罰金之折算標準。如附表所示簽帳單之第二聯商
    店自存聯、第三聯聯合信用卡中心存查聯（按上開二聯簽帳單原本雖未扣案，但
    無證據已滅失，應認仍存在）上偽造之「甲○○」署押各乙枚，應依法宣告沒收
    。至該簽帳單之第一聯即客戶存查聯，已經撕毀丟棄，業據被告於審理中供明在
    卷；，另被告第二次至喬治精品服飾所簽發之簽帳單（一式二聯）之商店存根聯
    ，已銷燬無保存，有收單銀行即荷蘭銀行函乙紙附卷足憑，另客戶存查聯，亦經
    撕毀丟棄，復據被告於審理中供述無訛，自足認均已滅失，自不得再沒收其上偽
    造之「甲○○」署押，併此敘明。
四、據上論斷，應依刑事訴訟法第二百九十九條第一項前段，刑法第二十八條第五
    十六條、第三百三十五條第一項、第二百十六條、第二百十條、第三百三十九條
    之二第一項、第三百三十九條第一項、第五十五條、第二條第一項前段、第四十
    一條第一項前段（修正後）、第二百十九條，罰金罰鍰提高標準條例第一條前段
    ，判決如主文。
本案經檢察官羅瑞昌到庭執行職務。
中      華      民      國      九十一      年      五     月   十七    日
                              臺灣臺南地方法院刑事第二庭
                                  法  官    柯   顯  卿
  附表（簽帳單明細）：
┌──────┬───────┬─────┬─────┬────────┐
│消 費 時  間│特  約  商  店│ 消費金額 │ 消費物品 │備          考  │
├──────┼───────┼─────┼─────┼────────┤
│八十八年四  │友聯通訊工程  │ 新台幣二 │ 摩托蘿拉 │簽帳單一式三聯，│
│四月七日    │              │ 萬三千六 │ 大哥大一 │第一聯係客戶存查│
│            │              │ 百元     │ 支       │聯，第二聯係商店│
│            │              │          │          │自存聯，第三聯係│
│            │              │          │          │聯合信卡中心存查│
│            │              │          │          │聯，其上各有連益│
│            │              │          │          │之署押乙枚，惟第│
│            │              │          │          │一聯已滅失。    │
└──────┴───────┴─────┴─────┴────────┘
右正本證明與原本無異。
如不服本判決，應於判決送達後十日內向本院提出上訴狀( 應附繕本 )。
                                  書記官    盧   立  勇
中      華      民      國      九十一      年      五     月   二十    日
附錄法條：
刑法第三百三十九條第一項：
  意圖為自己或第三人不法之所有，以詐術使人將本人或第三人之物交付者，處五年
  以下有期徒刑、拘役或科或併科一千元以下罰金。
刑法第三百三十九條之二第一項：
  意圖為自己或第三人不法之所有，以不正方法由自動付款設備取得他人之物者，處
  三年以下有期徒刑、拘役或一萬元以下罰金。
刑法第二百十六條：
  行使第二百十條至第二百十五條之文書者，依偽造、變造文書或登載不實事項或使
  登載不實事項之規定處斷。
刑法第二百十條：
  偽造、變造私文書，足以生損害於公眾或他人者，處五年以下有期徒刑。
刑法第三百三十五條第一項：
意圖為自己或第三人不法之所有，而侵占自己持有他人之物者，處五年以
下有期徒刑、拘役或科或併科一千元以下罰金。
